zh-TW: 直笛表面處理: 亮光漆; 原木 (未上漆); 上油; 上漆; 染色; 清漆; 其他
tr: Kayıt cihazının bitişi: Laklı; Doğal (cilalanmamış); Yağlanmış; Boyalı; Renklendirilmiş; Vernikli; Diğer
ja: リコーダー仕上げ: ラッカー仕上げ; ナチュラル (無塗装); オイル仕上げ; ペイント仕上げ; ステイン仕上げ; ニス仕上げ; その他
bg-BG: Покритие на блокфлейтата: Лакирано; Естествено (без покритие); Смазано с масло; Боядисано; Байцвано; С лаково покритие; Други
it: Finale del registratore: Laccato; Naturale (non trattato); Oliato; Dipinto; Tinto; Verniciato; Altro
sl-SI: Končni izgled kljunaste flavte: Lakirana; Naravna (neobdelana); Oljena; Barvana; Lužena; Premazana z lakom; Drugo
el: Φινίρισμα φλογέρας: Λακαρισμένο; Φυσικό (χωρίς φινίρισμα); Με λάδι; Βαμμένο; Με βερνίκι εμποτισμού; Βερνικωμένο; Άλλο
da: Blokfløjtefinish: Lakeret; Naturlig (ubehandlet); Olieret; Malet; Bejdset; Ferniseret; Andet
fi: Nokkahuilun viimeistely: Lakattu; Luonnollinen (käsittelemätön); Öljytty; Maalattu; Petsattu; Lakattu; Muu
th: เครื่องบันทึกเสร็จสิ้น: เคลือบแล็กเกอร์; ธรรมชาติ (ไม่ทำสี); เคลือบน้ำมัน; ทาสี; ย้อมสี; เคลือบเงา; อื่นๆ
nb: Blokkfløyte-finish: Lakkert; Naturlig (ubehandlet); Oljet; Malt; Beiset; Fernissert; Annet
ru: Отделка блокфлейты: Лакированная; Натуральная (без покрытия); Пропитанная маслом; Окрашенная; Тонированная; Покрытая лаком; Другое
ko: 레코더 마무리: 래커 처리; 내추럴(미도장); 오일 처리; 페인트 도장; 스테인 처리; 바니시 처리; 기타
vi: Máy ghi âm kết thúc: Sơn mài; Tự nhiên (không sơn); Phủ dầu; Sơn màu; Nhuộm màu; Đánh véc-ni; Khác
hr-HR: Završna obrada blok-flaute: Lakirano; Prirodno (neobrađeno); Nauljeno; Obojeno; Tonirano; Premazano politurom; Ostalo
sk-SK: Povrchová úprava zobcovej flauty: Lakované; Prírodné (bez povrchovej úpravy); Olejované; Farbené; Morené; Lakované; Iné
pt-PT: Acabamento da flauta: Lacado; Natural (sem acabamento); Oleado; Pintado; Tingido; Envernizado; Outro
es: Acabado de la flauta dulce: Lacado; Natural (sin acabado); Aceitado; Pintado; Teñido; Barnizado; Otro
pt-BR: Flauta doce acabamento: Lacado; Natural (sem acabamento); Envernizado a óleo; Pintado; Tingido; Envernizado; Outro
pl: Wykończenie fletu prostego: Lakierowany; Naturalny (niewykończony); Olejowany; Malowany; Bejcowany; Werniksowany; Inne
de: Oberflächenbehandlung der Blockflöte: Lackiert; Natürlich (unbehandelt); Geölt; Bemalt; Gebeizt; Lackiert; Sonstige
nl: Blokfluit afwerking: Gelakt; Natuurlijk (onbehandeld); Geolied; Geverfd; Gebeitst; Vernist; Overig
fr: Finition de la flûte à bec: Laqué; Naturel (non fini); Huilé; Peint; Teinté; Verni; Autre
en: Recorder finish: Lacquered; Natural (unfinished); Oiled; Painted; Stained; Varnished; Other
zh-CN: 竖笛表面处理: 漆面; 天然（未上漆）; 上油; 喷漆; 着色; 清漆; 其他
sv: Blockflöjtens yta: Lackerad; Naturlig (obehandlad); Oljad; Målad; Betsad; Fernissad; Övrigt
cs: Povrchová úprava zobcové flétny: Lakovaný; Přírodní (bez povrchové úpravy); Olejovaný; Barvený; Mořený; S politurou; Ostatní
lt-LT: Blokflauto apdaila: Lakuota; Natūrali (neapdorota); Alyvuota; Dažyta; Beicuota; Lakuota; Kita
hu: Furulya felületkezelése: Lakkal bevont; Natúr (kezeletlen); Olajozott; Festett; Pácolt; Lakkozott; Egyéb
ro-RO: Finisaj flaut drept: Lăcuit; Natural (nefinisat); Uns cu ulei; Vopsit; Băițuit; Vernisat; Altele